---
title: "Tipologia i cicle de vida de les dades - Pràctica 2"
author: "Autor: Isabel Barrera Benavent i Maria Font Sánchez"
date: "Decembre 2021"
output:
  word_document: default
  pdf_document:
    highlight: zenburn
    toc: yes
  html_document:
    highlight: default
    number_sections: yes
    theme: cosmo
    toc: yes
    toc_depth: 2
---

```{r setup, include=FALSE}
knitr::opts_chunk$set(eval=T, echo=T, fig.width=12, fig.height=8)
```

```{r message= FALSE, warning=FALSE}
```

*****
# Integració i selecció de les dades d'interès a analitzar
*****

Per tal de poder realitzar la selecció de les dades d'interès a analitzar, el primer pas és fer la lectura del fitxer CSV anomenat 'marketing_campaign.csv':

```{r message= FALSE, warning=FALSE}
data_clients<-read.csv("../data/marketing_campaign.csv", header=T, sep="\t")

summary(data_clients)

```

D'aquestes 29 variables, ens interessa quedar-nos amb les següents:

- ID: identificador únic

  Perfil del client:
- Year_Birth
- Education
- Marital_status
- Income
- Kidhome
- Teenhome
- Dt_Customer

  Gasto per productes alimentaris:
- MntFruits
- MntMeatProducts
- MntFishProducts
- MntSweetProducts

La resta de variables, degut a que no es faran servir, s'eliminen del conjunt de dades:

```{r message= FALSE, warning=FALSE}
data_clients <- data_clients[, c('ID', 'Year_Birth', 'Education', 'Marital_Status', 'Income', 'Kidhome', 'Teenhome', 
                                 'Dt_Customer', 'MntFruits', 'MntMeatProducts', 'MntFishProducts', 'MntSweetProducts')]

summary(data_clients)

```

