---
title: "Tipologia i cicle de vida de les dades - Pràctica 2"
author: "Autor: Isabel Barrera Benavent i Maria Font Sánchez"
date: "Desembre 2021"
output:
  word_document: default
  pdf_document:
    highlight: zenburn
    toc: yes
  html_document:
    highlight: default
    number_sections: yes
    theme: cosmo
    toc: yes
    toc_depth: 2
---
```{r setup, include=FALSE}
knitr::opts_chunk$set(eval=T, echo=T, fig.width=12, fig.height=8)
```
*****
# Descripció del dataset. Perquè és important i quina pregunta/problema pretén respondre?
*****
El dataset que hem decidit fer servir per aquesta pràctica és el següent: 

https://www.kaggle.com/imakash3011/customer-personality-analysis

És un conjunt de dades obtingut de la web Kaggle i construït per 29 atributs, un dels quals és l’identificador únic del registre, 25 atributs numèrics enters 
i 3 atributs de tipus text.

Es tracta d’una enquesta feta a 2.240 clients d’una empresa per a poder valorar la seva personalitat a l’hora de comprar els seus productes i amb la finalitat de comprendre
i analitzar els gustos i necessitats que tenen segons el tipus de clients que siguin. 

D’aquesta manera l’empresa pot prendre decisions respecte als productes que ven o fer campanyes de màrqueting més específiques segons el tipus de clients i producte.

Els atributs que conté el dataset són els següents: 

- **ID**:   Identificador únic del client.
- **Year_Birth***: Any de naixement del client.
- **Education**: Nivell d’educació del client.
- **Marital_Status**: Estat marital del client. 
- **Income**: Ingrés familiar del client.
- **Kidhome**: Número de fills amb qui viu el client.	
- **Teenhome**: Número d’adolescents amb qui viu el client.		
- **Dt_Customer**: Data en que s’inscriu com client de l’empresa.	
- **Recency**: Número de dies que han passat des de l’última compra del client.
- **MntWines**: Quantitat gastada en vi durant els últims dos anys per el client.
- **MntFruits**: Quantitat gastada en vi durant els últims dos anys per el client.	
- **MntMeatProducts**: Quantitat gastada en carn durant els últims dos anys per el client.
- **MntFishProducts**: Quantitat gastada en peix durant els últims dos anys per el client.
- **MntSweetProducts**: Quantitat gastada en dolços durant els últims dos anys per el client.
- **MntGoldProds**: Quantitat gastada en or durant els últims dos anys per el client.
- **NumDealsPurchases**: Número de compres realitzades amb descomptes per el client. 
- **NumWebPurchases**: Número de compres realitzades des de la web de l’empresa per el  client.
- **NumCatalogPurchases**: Número de compres realitzades des del catàleg de l’empresa per el client.
- **NumStorePurchases**: Número de compres realitzades directament en una tenda de l’empresa per el client.
- **NumWebVisitsMonth**: Número de  visites realitzades durant l’últim mes a la web de l’empresa del client.
- **AcceptedCmp3**: 1 si el client va acceptar l’oferta en la tercera campanya, 0 en cas contrari
- **AcceptedCmp4**: 1 si el client va acceptar l’oferta en la quarta campanya, 0 en cas contrari.
- **AcceptedCmp5**: 1 si el client va acceptar l’oferta en la cinquena campanya, 0 en cas contrari.
- **AcceptedCmp1**: 1 si el client va acceptar l’oferta en la primera campanya, 0 en cas contrari.
- **AcceptedCmp2**: 1 si el client va acceptar l’oferta en la segons campanya, 0 en cas contrari.
- **Complain**: 1 si hi ha hagut alguna queixa del client en els últims dos anys. 0 en cas contrari.
- **Z_CostContact**: Cost Contacte. Té valor 3 per defecte.
- **Z_Revenue**: Ingressos del client: Té valor 11 per defecte.	
- **Response**: 1 si el client va acceptar l’oferta en la última campanya, 0 en cas contrari.

A partir del conjunt de dades d’aquest dataset, es pretén estudiar com influeix el perfil del client amb la quantitat gastada en les compres de productes de carn. Per això, s’aplicaran mètodes de regressió per a veure la relació entre les diferents variables, i mètodes de classificació per a crear el perfil del client.
Aquest estudi és important per a les empreses de ventes de productes (tan online com físiques) per a poder identificar el tipus de client que compra de carn i crear així campanyes de màrqueting específiques.

*****
# Integració i selecció de les dades d'interès a analitzar
*****

Per tal de poder realitzar la selecció de les dades d'interès a analitzar, el primer pas és fer la lectura del fitxer CSV anomenat 'marketing_campaign.csv':

```{r message= FALSE, warning=FALSE}
data_clients<-read.csv("../data/marketing_campaign.csv", header=T, sep="\t")
```

D'aquestes 29 variables, ens interessa quedar-nos amb les següents:

- ID: identificador únic

  **Perfil del client**:
- Year_Birth, Education, Marital_status, Income, Kidhome, Teenhome, Dt_Customer

  **Gasto per productes alimentaris**:
- MntMeatProducts, NumWebPurchases, NumCatalogPurchases, NumStorePurchases.

La resta de variables, degut a que no es faran servir, s'eliminen del conjunt de dades:

```{r message= FALSE, warning=FALSE}
data_clients <- data_clients[, c('ID', 'Year_Birth', 'Education', 'Marital_Status', 'Income', 'Kidhome', 'Teenhome', 'MntMeatProducts', 'NumWebPurchases', 'NumCatalogPurchases', 'NumStorePurchases')]
```

*****
# Neteja de dades
*****

Abans de començar amb la neteja de dades, cal mirar el tipus de dades que R ha assignat a cada columna, i també amb la funció 'summary' es pot veure els valors màxims, mínims i les mitjanes de les variables numèriques.

```{r message= FALSE, warning=FALSE}
summary(data_clients)
```

Es pot observar que les variables 'Education' i 'Marital Status' són les úniques expressades com a text. La resta de variables són numèriques.

Primer, es validarà que aquestes variables de text es puguin categoritzar:

```{r message= FALSE, warning=FALSE}
table(data_clients$Education)
table(data_clients$Marital_Status)
```

Totes dues variables es poden categoritzar fent ús de la funció ‘as.factor’:

```{r message= FALSE, warning=FALSE}
data_clients$Education <- as.factor(data_clients$Education)
data_clients$Marital_Status <- as.factor(data_clients$Marital_Status)
```

*****
## Zeros o elements buits
*****

**Les dades contenen zeros o elements buits? Com gestionaries aquests casos?**

Les variables numèriques utilitzen el valor 0 per indicar que no es té informació. I les de tipus text ho indiquen mitjançant els elements buits.
El primer pas per a fer aquesta comprovació, es validar si existeixen valors buits en les variables seleccionades:

```{r message= FALSE, warning=FALSE}
colSums(is.na(data_clients))
```

En aquest cas, la variable 'Income' en té 24. Per tal de gestionar aquests valors, hi ha diverses tècniques que es poden aplicar:

- Eliminar aquests registres.
- Aplicar la mitjana dels valors més propers.

Degut a que es tracta d'1% dels registres totals, es preferible eliminar-los ja que l'impacte i la perduda de dades és mínima:

```{r message= FALSE, warning=FALSE}
data_clients <- na.omit(data_clients)
```

*****
## Identificació i tractament de valors extrems
*****

El següent pas és identificar els valors extrems, que són les dades que es troben allunyades de la distribució normal.

Utilitzarem la funció boxplots.stats() de R per anar revisant variable a variable si trobem registres amb valors extrems 
que es puguin considerar incorrectes o que ens pugui implicar una desviació important. 

Es visualitzen la gràfica boxPlot d'algunes de les variables, i posteriorment es fa l'anàlisi de cadascuna d'elles:

```{r message= FALSE, warning=FALSE}
par(mfrow=c(1,2))

extrems_mntMeat <- boxplot(data_clients$MntMeatProducts, main = "MntMeatProducts")
extrems_income <- boxplot(data_clients$Income, main = "Income")
```

VARIABLE **YEAR_BIRTH**

```{r message= FALSE, warning=FALSE}
boxplot.stats(data_clients$Year_Birth)$out
summary(data_clients$Year_Birth)

## En aquest cas considerem que aquests 3 valors són incorrectes, ja que implicaria que actualment aquests clients tenen més de 130 anys.
## Decidim canviar-los per el valor mitjà.
median_year_birth <- median(data_clients$Year_Birth)

data_clients$Year_Birth[(data_clients$Year_Birth==1893)] <- median_year_birth
data_clients$Year_Birth[(data_clients$Year_Birth==1900)] <- median_year_birth
data_clients$Year_Birth[(data_clients$Year_Birth==1899)] <- median_year_birth
```

VARIABLES **EDUCATION**, **MARITAL STATUS**, **KIDHOME**, **TEENHOME** I **NUMSTORESPURCHASES**:  

```{r message= FALSE, warning=FALSE}
boxplot.stats(data_clients$Education)$out
boxplot.stats(data_clients$Marital_Status)$out
boxplot.stats(data_clients$Kidhome)$out
boxplot.stats(data_clients$Teenhome)$out
boxplot.stats(data_clients$NumStorePurchases)$out

## No sembla que hi hagin valors extrems. 
## Revisem els seus valor amb la funció table
table(data_clients$Education)
table(data_clients$Marital_Status)
table(data_clients$Kidhome)
table(data_clients$Teenhome)
table(data_clients$NumStorePurchases)
```

VARIABLE **NUMWEBPURCHASES**: 

```{r message= FALSE, warning=FALSE}
boxplot.stats(data_clients$NumWebPurchases)$out
summary(data_clients$NumWebPurchases)

## Els valors extrems són valors que es poden donar. Els donem per bons.
```

VARIBALE **NUMCATALOGPURCHAES**:

```{r message= FALSE, warning=FALSE}
boxplot.stats(data_clients$NumCatalogPurchases)$out
summary(data_clients$NumCatalogPurchases)

## Els valors extrems són valors que es poden donar. Els donem per bons.
```

VARIABLE **MNTMEATPRODUCTS**;

```{r message= FALSE, warning=FALSE}
## Al tenir tants valors diferents, representem el seu boxplot
summary(data_clients$MntMeatProducts)
## Sembla que hi han uns 4 valors superiors dels 1500 i diferenciats dels altres.
table(data_clients$MntMeatProducts[(data_clients$MntMeatProducts>1500)] )
## Els canviem per la seva mitjana:
data_clients$MntMeatProducts[(data_clients$MntMeatProducts>1500)] <- median(data_clients$MntMeatProducts)
```

VARIABLE **INCOME**:

```{r message= FALSE, warning=FALSE}
## Al tenir tants valors diferents, representem el seu boxplot
summary(data_clients$Income)
## Hi ha un valor molt superior al altres.
table(data_clients$Income[(data_clients$Income>300000)] )
## Els canviem per la seva mitjana:
data_clients$Income[(data_clients$Income>300000)] <- median(data_clients$Income)
```

*****
## Anàlisi de les dades
*****

### Selecció dels grups de dades que es volen analitzar/comparar (planificació dels anàlisis a aplicar)

La selecció dels grups de dades ha de permetre realitzar les proves estadístiques en funció dels grups a comparar o analitzar.

Per això, es seleccionaran les dades en funció de les variables 'Education' i 'Marital Status', aquestes són les que s'han categoritzat anteriorment.

```{r message= FALSE, warning=FALSE}
#Agrupació per estudis:
data_clients.basic <- data_clients[data_clients$Education == "Basic",]
data_clients.graduation <- data_clients[data_clients$Education == "Graduation",]
data_clients.cycle <- data_clients[data_clients$Education == "2n Cycle",]
data_clients.master <- data_clients[data_clients$Education == "Master",]
data_clients.phd <- data_clients[data_clients$Education == "PhD",]
#Agrupació per estat civil:
data_clients.divorced <- data_clients[data_clients$Marital_Status == "Divorced",]
data_clients.married <- data_clients[data_clients$Marital_Status == "Married",]
data_clients.single <- data_clients[data_clients$Marital_Status == "Single" || data_clients$Education == "Alone",]
data_clients.together <- data_clients[data_clients$Marital_Status == "Together",]
data_clients.widow <- data_clients[data_clients$Marital_Status == "Widow",]
```

### Comprovació de la normalitat i homogeneïtat de la variància

Per a poder realitzar les proves estadístiques, cal comprovar la normalitat i la homogeneïtat de la variància.

En aquest cas utilitzarem el test de Shaprio-Wilk, on diu que si el p-valor és més petit que α=0,05, es conclou que les dades no estan seguint una distribució normal. Per contra, si p-valor es major que α=0,05, les dades sí que estan seguint una distribució normal.

Les variables amb les que es mesurarà la normalitat són les del tipus numèric, i que no siguin la variable ID (corresponen a l'identificador), ni Kidhome ni Teenhome ja que corresponen a valors booleans del tipus 0 i 1.

```{r message= FALSE, warning=FALSE}
options(scipen = 100)
par(mfrow=c(3,3))
p_value <- 0.05
columnes <- colnames(data_clients)
colnames_not_check <- c("ID", "Kidhome", "Teenhome")
for (i in 1:ncol(data_clients)) {
  col <- data_clients[,i]
  if(is.numeric(col) && !is.element(colnames(data_clients)[i], colnames_not_check)){
    qqnorm(col, main = paste("Normal Q-Q plot: ", colnames(data_clients)[i]));
    qqline(col, col = 2)
    normality_pvalue <- shapiro.test(col)$p.value
    if(normality_pvalue < p_value){
      cat("Distribució NO normalitzada de la columna: ", colnames(data_clients)[i])
    }else{
      cat("Distribució normal de la columna: ", colnames(data_clients)[i])
    }
    cat("\n")
  }
}
```

Es pot observar en el diagrama Q-Q i fent el test Shapiro-Wilk, que cap de les variables està normalitzada.

Es proposa normalitzar les variables següents, ja que la resta, es bo que es vegin els valors reals: MntMeatProducts, NumWebPurchases, NumCatalogPurchases, NumStorePurchases. 
En aquest cas s'aplica la transformació Box-Cox de la llibreria forecast:

```{r message= FALSE, warning=FALSE}
if (!require('ggplot2')) install.packages('ggplot2'); library('ggplot2')
if (!require('forecast')) install.packages('forecast'); library('forecast')
if (!require('gridExtra')) install.packages('gridExtra'); library('gridExtra')
data_clients_normalitzat <- data_clients
data_clients_normalitzat$MntMeatProducts <- BoxCox(data_clients[,c('MntMeatProducts')], 1/2)
data_clients_normalitzat$NumWebPurchases <- BoxCox(data_clients[,c('NumWebPurchases')], 1/2)
data_clients_normalitzat$NumCatalogPurchases <- BoxCox(data_clients[,c('NumCatalogPurchases')], 1/2)
data_clients_normalitzat$NumStorePurchases <- BoxCox(data_clients[,c('NumStorePurchases')], 1/2)
```

Un cop es tenen les dades normalitzades, es fa l'estudi de l'homoscedasticitat. S'utilitzarà el test de Fligner-Killeen ja que es volen comparar les dades normalitzades amb les que no ho han estat.

Tal i com passava amb el test Shapiro-Wilk, si el p-value és inferior a 0.05, es conclou que les dades no són homogènies:

```{r message= FALSE, warning=FALSE}

fligner.test(Year_Birth ~ MntMeatProducts, data = data_clients_normalitzat)
fligner.test(Year_Birth ~ NumWebPurchases, data = data_clients_normalitzat)
fligner.test(Year_Birth ~ NumCatalogPurchases, data = data_clients_normalitzat)
fligner.test(Year_Birth ~ NumStorePurchases, data = data_clients_normalitzat)
```

Les variables següents són homogènies ja que el p-value és superior a 0.05: Year_Birth by NumWebPurchases.
La resta no ho són.

*****
### Aplicació de proves estadístiques per comparar els grups de dades
*****

En funció de les dades i de l'objectiu de l'estudi, aplicar proves de contrast d'hipòtesis, correlacions, regressions etc.

#### Anàlisi de correlació:

Procedim a realitzar un anàlisis de correlació amb la variable MntMeatProducts i així verificar si hi ha alguna variable que tingui una dependència prou gran per creure que pot influir amb el valor de la compra de Carn.

Per fer l'estudi utilitzarem les dades normalitzades (data_clients_normalitzat):

##### VARIABLE MntMeatProducts

```{r message= FALSE, warning=FALSE}

corr_matrix <- matrix(nc = 2, nr = 0)
colnames(corr_matrix) <- c("estimate", "p-value")

for (i in 1:(ncol(data_clients_normalitzat) - 1)) {
  if (is.integer(data_clients_normalitzat[,i]) | is.numeric(data_clients_normalitzat[,i])) {
    spearman_test = cor.test(data_clients_normalitzat[,i],
    data_clients_normalitzat[,10],
    method = "spearman")
    corr_coef = spearman_test$estimate
    p_val = spearman_test$p.value
    pair = matrix(ncol = 2, nrow = 1)
    pair[1][1] = corr_coef
    pair[2][1] = p_val
    corr_matrix <- rbind(corr_matrix, pair)
    rownames(corr_matrix)[nrow(corr_matrix)] <- colnames(data_clients_normalitzat)[i]
  }
}
print(corr_matrix)
```

Les variables amb més correlació amb la quantitat de carn comprada són els que estan més a prop dels valors -1 i 1. 
En aquest cas la variable amb una correlació més alta és NumCatalogPurchases i Income per tant podem concloure que l'ingrés familiar i el número de compres realitzades per catàleg pot està relacionat amb les compres de carn d'un client.

La conclusió que podem extreure en aquest cas és que els ingressos i l'ús del catàleg com a forma de comprar pot està relacionat amb els clients que compren Carn. Hauríem de fer un anàlisi més extens per poder veure com.

#### Anàlisi de contrast:

Mirem ara de fer una prova de contrast d'hipòtesi:

Com que quasi totes les relacions entre les variables del dataset original no són homogènies, utilitzarem el tests de kruskal entre els diferents variables i les variables d’estudi, revisant quin valor de p-value dona.
Si és menor a 0,05 conclourem que els valors de la variable d’estudi és variant segons els diferents valors de l’altra variable.

##### VARIABLE MntMeatProducts

```{r message= FALSE, warning=FALSE}

cont_matrix <- matrix(nc = 2, nr = 0)
colnames(cont_matrix) <- c("statistic", "p-value")

for (i in 1:(ncol(data_clients) - 1)) {
  if (is.integer(data_clients[,i]) | is.numeric(data_clients[,i])) {
    kruskal_test = kruskal.test(MntMeatProducts ~ data_clients[,i] , data = data_clients)
    statistic = kruskal_test$statistic
    p_val = kruskal_test$p.value
    pair = matrix(ncol = 2, nrow = 1)
    pair[1][1] = statistic
    pair[2][1] = p_val
    cont_matrix <- rbind(cont_matrix, pair)
    rownames(cont_matrix)[nrow(cont_matrix)] <- colnames(data_clients)[i]
  }
}
print(cont_matrix)
```

En aquest cas numCatalogPurchases té un valor superior a 0,05. 
Un resultat coherent amb el resultat que ens ha donat anteriorment revisant la correlació de les variables.

Revisem el test entre els diferents grups d'estudis i estat civil per veure si hi ha alguna relació:
Revisem el número d'observacions per dataset:

```{r message= FALSE, warning=FALSE}
print(paste("Número de Registres clients.basic: ", nrow(data_clients.basic)))
print(paste("Número de Registres clients.graduation: ",nrow(data_clients.graduation)))
print(paste("Número de Registres clients.cycle: ",nrow(data_clients.cycle)))
print(paste("Número de Registres clients.master: ",nrow(data_clients.master)))
print(paste("Número de Registres clients.phd: ",nrow(data_clients.phd)))
print(paste("Número de Registres clients.divorced: ",nrow(data_clients.divorced)))
print(paste("Número de Registres clients.married: ",nrow(data_clients.married)))
print(paste("Número de Registres clients.single: ",nrow(data_clients.single)))
print(paste("Número de Registres clients.together: ",nrow(data_clients.together)))
print(paste("Número de Registres clients.widow: ",nrow(data_clients.widow)))
```

En el nostre cas, totes les mostres són majors de 30 registres per tant podem utilitzar l'anàlisi de contrast de t-student amb aquests conjunts de dades:

Fem un estudi respecte el que es gasta en fruita els diferents subconjunts que anteriorment hem calculat:

##### VARIABLE MntMeatProducts

```{r message= FALSE, warning=FALSE}
print(paste("t-students basic vs divorced:",t.test(data_clients.basic$MntMeatProducts, data_clients.divorced$MntMeatProducts,alternative = "less")$p.value))
print(paste("t-students basic vs married:",t.test(data_clients.basic$MntMeatProducts, data_clients.married$MntMeatProducts,alternative = "less")$p.value))
print(paste("t-students basic vs single:",t.test(data_clients.basic$MntMeatProducts, data_clients.single$MntMeatProducts,alternative = "less")$p.value))
print(paste("t-students basic vs together:",t.test(data_clients.basic$MntMeatProducts, data_clients.together$MntMeatProducts,alternative = "less")$p.value))
print(paste("t-students basic vs widow:",t.test(data_clients.basic$MntMeatProducts, data_clients.widow$MntMeatProducts,alternative = "less")$p.value))
print(paste("t-students graduation vs divorced:",t.test(data_clients.graduation$MntMeatProducts, data_clients.divorced$MntMeatProducts,alternative = "less")$p.value))
print(paste("t-students graduation vs married:",t.test(data_clients.graduation$MntMeatProducts, data_clients.married$MntMeatProducts,alternative = "less")$p.value))
print(paste("t-students graduation vs single:",t.test(data_clients.graduation$MntMeatProducts, data_clients.single$MntMeatProducts,alternative = "less")$p.value))
print(paste("t-students graduation vs together:",t.test(data_clients.graduation$MntMeatProducts, data_clients.together$MntFruits,alternative = "less")$p.value))
print(paste("t-students graduation vs widow:",t.test(data_clients.graduation$MntMeatProducts, data_clients.widow$MntMeatProducts,alternative = "less")$p.value))
print(paste("t-students cycle vs divorced:",t.test(data_clients.cycle$MntMeatProducts, data_clients.divorced$MntMeatProducts,alternative = "less")$p.value))
print(paste("t-students cycle vs married:",t.test(data_clients.cycle$MntMeatProducts, data_clients.married$MntMeatProducts,alternative = "less")$p.value))
print(paste("t-students cycle vs single:",t.test(data_clients.cycle$MntMeatProducts, data_clients.single$MntMeatProducts,alternative = "less")$p.value))
print(paste("t-students cycle vs together:",t.test(data_clients.cycle$MntMeatProducts, data_clients.together$MntMeatProducts,alternative = "less")$p.value))
print(paste("t-students cycle vs widow:",t.test(data_clients.cycle$MntMeatProducts, data_clients.widow$MntMeatProducts,alternative = "less")$p.value))
print(paste("t-students master vs divorced:",t.test(data_clients.master$MntMeatProducts, data_clients.divorced$MntMeatProducts,alternative = "less")$p.value))
print(paste("t-students master vs married:",t.test(data_clients.master$MntMeatProducts, data_clients.married$MntMeatProducts,alternative = "less")$p.value))
print(paste("t-students master vs single:",t.test(data_clients.master$MntMeatProducts, data_clients.single$MntMeatProducts,alternative = "less")$p.value))
print(paste("t-students master vs together:",t.test(data_clients.master$MntMeatProducts, data_clients.together$MntMeatProducts,alternative = "less")$p.value))
print(paste("t-students master vs widow:",t.test(data_clients.master$MntMeatProducts, data_clients.widow$MntMeatProducts,alternative = "less")$p.value))
print(paste("t-students phd vs divorced:",t.test(data_clients.phd$MntMeatProducts, data_clients.divorced$MntMeatProducts,alternative = "less")$p.value))
print(paste("t-students phd vs married:",t.test(data_clients.phd$MntMeatProducts, data_clients.married$MntMeatProducts,alternative = "less")$p.value))
print(paste("t-students phd vs single:",t.test(data_clients.phd$MntMeatProducts, data_clients.single$MntMeatProducts,alternative = "less")$p.value))
print(paste("t-students phd vs together:",t.test(data_clients.phd$MntMeatProducts, data_clients.together$MntMeatProducts,alternative = "less")$p.value))
print(paste("t-students phd vs widow:",t.test(data_clients.phd$MntMeatProducts, data_clients.widow$MntMeatProducts,alternative = "less")$p.value))

```

#### Anàlisi de regressió:

Per obtenir un model de regressió lineal eficient ho farem a partir de les variables amb més correlació que haguem trobat de les variables en estudi.

En aquest cas, i segons els estudis anteriors, ens centrarem amb la variable MntMeatProducts i

- Income
- NumCatalogPurchase 

##### Generació del model: 

```{r message= FALSE, warning=FALSE}

model1 <- lm(data_clients$MntMeatProducts ~ data_clients$Income  , data = data_clients)
model2 <- lm(data_clients$MntMeatProducts ~  data_clients$NumCatalogPurchase  , data = data_clients)
model3 <- lm(data_clients$MntMeatProducts ~ data_clients$Income  + data_clients$NumCatalogPurchase  , data = data_clients)
model4 <- lm(data_clients$MntMeatProducts ~ data_clients$Income  + data_clients$NumCatalogPurchase + data_clients$MntFruits  , data = data_clients)
model5 <- lm(data_clients$MntMeatProducts ~ data_clients$Income  + data_clients$NumCatalogPurchase + data_clients$MntFruits + data_clients$MntFishProducts  , data = data_clients)

tabla.quoficients <- matrix(c(
1, summary(model1)$r.squared,
2, summary(model2)$r.squared,
3, summary(model3)$r.squared,
4, summary(model4)$r.squared,
5, summary(model5)$r.squared),
ncol = 2, byrow = TRUE)
colnames(tabla.quoficients) <- c("Model", "R^2")
tabla.quoficients
```

En aquest cas veiem que tots tenen una coeficient de determinació baix, per tant ens quedem l'últim model per fer la predicció del número de diners gastats per un client amb carn.

*****
## Representació dels resultats a partir de taules gràfiques
*****

Les taules gràfiques han d'ajudar a representat els resultats mostrats anteriorment.

Primerament, es comprova que les compres realitzades la carn i fetes des del catàleg en relació als estudis que tenen (s'ha comprovat en les proves estadístiques que els estudis i les compres de fruita tenen relació, s'ha afegit en aquest gràfic les compres de carn per a poder contrastar el diferents productes):

```{r message= FALSE, warning=FALSE}
if (!require('ggplot2')) install.packages('ggplot2'); library(ggplot2)

ggplot(data_clients_normalitzat, aes(x=NumStorePurchases, y=MntMeatProducts, color=Education)) + 
    geom_point(size=6) 
```

Es pot observar que hi ha una gran diferència de les persones amb estudis bàsics, que gasten menys diners en la compra de carn. Tot i així, les persones amb la resta d'estudis, compren per sobre de la mitjana.


Degut a que l'educació no és un factor rellevant, es decideix fer ús de l'edat amb les variables en referència a la compra de fruita:

```{r message= FALSE, warning=FALSE}

ggplot(data_clients, aes(x=Year_Birth, y=MntMeatProducts) ) +
  stat_density_2d(aes(fill = ..level..), geom = "polygon", colour="white")

```

En aquest cas s'observa que l'edat (any de naixement) és una bona variable que influeix en la compra de productes.
Per això es discretitza l'edat en 5 segments, i es visualitza per a cada segment d'edat i educació, el nombre de productes comprats.

```{r message= FALSE, warning=FALSE}

data_clients["segment_edat"] <- cut(data_clients$Year_Birth, breaks = c(0, 1950, 1960, 1970, 1980, Inf),
                  labels = c("<1950", "1950-1959", "1960-1969", "1970-1979", ">1980"))

plotMeat <- ggplot(data_clients, aes(fill=Education, y=segment_edat, x=MntMeatProducts)) + 
    geom_bar(position="fill", stat="identity")

plotFish <- ggplot(data_clients, aes(fill=Education, y=segment_edat, x=NumStorePurchases)) + 
    geom_bar(position="fill", stat="identity")

plotFruits <- ggplot(data_clients, aes(fill=Education, y=segment_edat, x=NumCatalogPurchases)) + 
    geom_bar(position="fill", stat="identity")

plotSweet <- ggplot(data_clients, aes(fill=Education, y=segment_edat, x=NumWebPurchases)) + 
    geom_bar(position="fill", stat="identity")

grid.arrange(plotMeat, plotFruits, plotFish, plotSweet)

```

Finalment, es comprova les compres realitzades segons els diners gastats en les compres dels productes:

```{r message= FALSE, warning=FALSE}

plotMeat <- ggplot(data_clients_normalitzat, aes(x=Income, y=MntMeatProducts) ) +
  stat_density_2d(aes(fill = ..level..), geom = "polygon", colour="white")

plotFruits <- ggplot(data_clients_normalitzat, aes(x=Income, y=NumWebPurchases) ) +
  stat_density_2d(aes(fill = ..level..), geom = "polygon", colour="white")

plotFish <- ggplot(data_clients_normalitzat, aes(x=Income, y=NumCatalogPurchases) ) +
  stat_density_2d(aes(fill = ..level..), geom = "polygon", colour="white")

plotSweet <- ggplot(data_clients_normalitzat, aes(x=Income, y=NumStorePurchases) ) +
  stat_density_2d(aes(fill = ..level..), geom = "polygon", colour="white")

grid.arrange(plotMeat, plotFruits, plotFish, plotSweet)

```


*****
## Resolució del problema
*****
A partir dels resultats obtinguts, quines són les conclusions?
Els resultats permeten respondre al problema?

L’objectiu d’aquest estudi és identificar el tipus de client que compra de carn i crear així campanyes de màrqueting específiques.
Per això, s'han seleccionat les variables adients per a resoldre el problema i s'han netejar i tractat per a poder analitzar les dades i representar-les

Finalment, amb la representació dels resultats es conclou el següent:

- Els aspectes que més influeixen en la compra són els ingressos anuals i l’edat del client. L’educació ens indica que els clients amb estudis bàsics, compren menys, però això es degut a que tenen feines menys qualificades i amb menys ingressos.
- Els clients més habituals són els nascuts entre 1970 i 1975, però el gasto per al producte és baix. 
- Hi ha una relació directa entre els ingressos mensuals i el gasto fet en les compres dels productes. Tot i així, és important saber que la majoria dels clients tenen un ingrés de 35,000 dollars anuals. I el gasto de productes augmenta a partir dels 45,000 i 50,000 dollars.
- Pel que fa als estudis, els clients més habituals són els graduats, a excepció dels nascuts abans del 1950 que tenen un PhD.


Contribucions                   Signatura
-------------------------       -------------------------------------------
Investigació prèvia             Isabel Barrera Benavent, Maria Font Sánchez  
Redacció de les respostes       Isabel Barrera Benavent, Maria Font Sánchez 
Desenvolupament del codi        Isabel Barrera Benavent, Maria Font Sánchez 
-------------------------       -------------------------------------------
